【裁判字號】    90,訴,1353
【裁判日期】    901219
【裁判案由】    毒品危害防制條例
【裁判全文】
臺灣彰化地方法院刑事判決                          九十年度訴字第一三五三號
    公  訴  人  臺灣彰化地方法院檢察署檢察官
    被      告  甲○○
右列被告因毒品危害防制條例案件，經檢察官提起公訴（九十年度毒偵字第三二八六
號、第三六一二號)，本院判決如左：
    主  文
甲○○連續施用第一級毒品，處有期徒刑柒月；扣案摻有海洛因之香煙壹支，沒收銷
燬之。又連續施用第二級毒品，處有期徒刑伍月。應執行有期徒刑拾月；扣案摻有海
洛因之香煙壹支，沒收銷燬之。
    事  實
一、甲○○前於民國九十年間因施用毒品案件，經本院以九十年度毒聲字第七一五號
    裁定送觀察、勒戒後，認無繼續施用毒品之傾向，由臺灣彰化地方法院檢察署檢
    察官於九十年三月二日以九十年度毒偵字第六七一號為不起訴處分確定。詎其仍
    未戒除毒癮，復基於施用第一級毒品海洛因之概括犯意，自九十年七月十五日起
    至同年八月二日晚上某時止，在彰化縣員林鎮員林公園附近等地，以將第一級毒
    品海洛因摻入香煙內，點火吸食之方式，連續施用第一級毒品海洛因多次，平均
    一星期施用一次；又基於施用第二級毒品安非他命類之概括犯意，自九十年六月
    二十七日起至同年八月三日十六時止，在上開處所，以將第二級毒品安非他命置
    於玻璃球內，外以火燒烤產生煙霧，再加以吸食之方式，連續施用第二級毒品多
    次，平均一星期施用一次。嗣於九十年八月三日十九時許，在彰化縣員林鎮○○
    路與惠來街口處與邱美淑（另經警移送臺灣彰化地方法院檢察署檢察官偵辦）同
    處一地，為警查獲，並扣得摻有第一級毒品海洛因之香煙一支，再經臺灣彰化地
    方法院檢察署檢察官聲請本院以九十年度毒聲字第三０七二號裁定送臺灣彰化看
    守所附設勒戒處所觀察、勒戒後，認有繼續施用毒品之傾向。
二、案經彰化縣警察局員林分局報告臺灣彰化地方法院檢察署檢察官暨該署檢察官自
    動檢舉偵查起訴。
    理  由
一、右揭犯罪事實，業經被告甲○○坦承不諱，並有摻有海洛因之香煙一支扣案足佐
    。且被告於九十年八月三日獲案時，為警採集其尿液，及於九十年八月四日入臺
    灣彰化看守所附設勒戒處所經採集其尿液送驗，結果均呈安非他命類陽性及嗎啡
    陽性反應，有詮昕科技股份有限公司九十年十月九日報告編號00000000
    號濫用藥物尿液檢驗報告一件及臺灣彰化看守所附設勒戒處所報告書暨所附檢體
    採收記錄表、詮昕科技股份有限公司九十年八月八日報告編號00000000
    Ｔ號之濫用藥物尿液檢驗報告一件附卷可憑（九十年毒偵字第三二八六號卷，第
    四一頁；九十年毒偵字第三六一二號卷，第三至五頁），足徵被告前開自白與事
    實相符，堪以採信。又被告前於民國九十年間因施用毒品案件，經本院以九十年
    度毒聲字第七一五號裁定送觀察、勒戒後，認無繼續施用毒品之傾向，由臺灣彰
    化地方法院檢察署檢察官於九十年三月二日以九十年度毒偵字第六七一號為不起
    訴處分確定等情，有該不起訴處分書在卷可稽（九十年毒偵字第三二八六號卷，
    第三二頁），其於五年內再犯毒品危害防制條例第十條之罪，係屬二犯毒品危害
    防制條例第十條之罪，並經臺灣彰化地方法院檢察署檢察官聲請本院以九十年度
    毒聲字第三０七二號裁定送臺灣彰化看守所附設勒戒處所觀察、勒戒後，認有繼
    續施用毒品之傾向，亦有本院九十年度毒聲字第三０七二號裁定書及臺灣彰化看
    守所附設勒戒處所九十年八月十七日彰所戒字第二四０三號之有無繼續施用毒品
    傾向證明書一件附卷可參（九十年毒偵字第三二八六號卷，第二八頁、第三三至
    三四頁）。本件事證明確，被告上開犯行，洵堪認定。
二、核被告所為，係犯毒品危害防制條例第十條第一項之施用第一級毒品罪、第二項
    之施用第二級毒品罪。其先後多次施用第一級毒品海洛因、第二級毒品安非他命
    類之行為，時間密接，觸犯構成要件相同之罪，顯係基於概括犯意所為，應各依
    連續犯規定，論以一罪，並均加重其刑。又所犯上開二罪，犯意各別，行為互殊
    ，應分論併罰之。另前開犯罪事實中，原起訴書所漏未記載部分，與已起訴部分
    ，有連續犯之裁判上一罪關係，為起訴效力所及，法院自得併予審理，附此敘明
    。爰審酌被告施用毒品係屬「病態性犯人」，現復於臺灣雲林監獄附設戒治處所
    進行長時間之強制戒治處遇，核與毒品犯罪科以刑罰之「特別預防」機制，尚無
    不同，加以其犯罪之動機及目的在圖一己感官上之享受，犯罪手段及犯罪所生危
    害尚屬平和，犯罪後坦承犯行，態度良好等一切情狀，分別量處如主文所示之刑
    ，並定其應執行之刑，以示懲儆。至扣案摻有海洛因之香煙一支，因香煙與海洛
    因已不能分離，即屬第一級毒品，應依毒品危害防制條例第十八條第一項前段之
    規定宣告沒收並銷燬之。
三、據上論斷，應依刑事訴訟法第二百九十九條第一項前段，毒品危害防制條例第十
    條第一項、第二項、第十八條第一項前段，刑法第十一條前段、第五十六條、第
    五十一條第五款，判決如主文。
本案經檢察官陳燕瑩到庭執行職務。
中      華      民      國      九十      年      十二      月  十九    日
                                臺灣彰化地方法院刑事第二庭
                                    審判長法官  林  欽  章
                                    法      官  康  弼  周
                                    法      官  郭  麗  萍
右正本證明與原本無異。
如不服本判決，應於判決送達後十日內向本院提出上訴狀( 須附繕本 )。
                                    法院書記官  楊  年  雄
中      華      民      國      九十      年      十二      月  二十五  日


司法院資訊處製作；財團法人民間司法改革基金會備份。
